本次社区技术委员会例会已结束，以下是本次会议的纪要：

本次会议有五人未参会，其中两人因病无法参会并提前告知了情况。考虑到现阶段新冠对各位带来的影响，本次不再公示未及会人员名单。

本次会议主题为自由讨论，主要讨论的议题大多与仓库和包维护相关，内容大致如下：

- 现有 gcc 版本存在 PIE 选项默认未启用的问题 [1]，应当由 gcc-packaging SIG 进行处理
- 尽管社区的包维护主要会发生在 deepin-community 组织下，但由于部分软件包内的文件过大，无法在 GitHub 直接进行维护。对于此类软件包的维护，我们将会在 OBS 进行维护，相关的软件包列表可参见这里 [2]。若有类似原因希望新增无法在 deepin-community 组织进行维护的仓库，则可以联系 sysdev 组，单独申请创建 OBS 帐号，直接在 OBS 维护对应的软件包。
- 关于项目研发过程涉及的 tag 创建事宜，我们使用了更新 debian/changelog 时自动创建 tag 的方案。对于 linuxdeepin 组织下的仓库，创建 tag 时会忽略 changelog 中的 epoch 与 rebuild 部分，而 deepin-community 会在创建的 tag 中保留 epoch 与 rebuild 部分（其中， : 会替换为 % ， ~ 会替换为 _ ）。
- 关于 dpkg，提出了为其增加 zstd 支持的讨论。此需求仅为添加 zstd 支持而非默认打 zstd 压缩格式的包，不存在兼容问题，故可以实施。会转 deepin-pkg SIG 处理。
- 此外，还提出了 dpkg 添加 no-udeb 来 ban 掉 udeb 打包支持，以及添加新增的 xz 多线程压缩支持 [3] 的事项，均可实施，会转 deepin-pkg SIG 处理。
- 关于包的选型范围，由于可能涉及到基础项目外的一些额外软件包（component 对应到 community [4]），会由 sysdev SIG 维护，且此 component 下的软件包仅确保基本的构建和使用，在有包维护人员认领前，不会进行刻意的更新或维护。

除这些议题外，本次也提议新的成员 @Rabenda 加入 TC 委员会成员之中。本次参会的总 6 位现有 TC 成员均同意，无人反对，满足超 1/3 赞同且无反对的准入要求。故欢迎其成为 deepin 社区委员会成员 :)

最后，由于一月份的最后一个工作周的周三为节假日，我们商定调整了下次会议时间，即暂定 23 年 1 月的例会将于 23 年 2 月 1 日进行。
