本次社区技术委员会例会已结束，本次会议共 14 人参与，另有一人因事请假未参与本次会议。以下是本次会议的纪要：

1. 深度社区提案与进入备忘录的流程讨论与决议：

经过决议，过半人数同意且无反对意见，故相关议题通过。后续的社区提案将在 deepin-community/rfcs 仓库下发起，并遵循所拟定的规范进行实施。若提案流程存在问题，则提案流程本身也可进行再次讨论与修订。

2. deepin-community 组织 GitHub Action 问题讨论：

讨论决定暂时使用第三方 CI 完成现有任务，对于现有的类如自动打 tag 的流程也尽量考虑使用 Webhooks 方案，避免在软件包仓库放置与软件包无关的配置文件。

3. Han Gao：目前没有公开的 Release Team

目前的版本发布确实并非完全透明，待与现有内部团队讨论。在能够使社区 Release Team 公开透明的控制版本发布之前，可考虑将版本发布相关的计划等信息进行有效披露。

4. Han Gao：openEuler SIG 这类 SIG 是否有创建的必要性

我们并不要求主要活动于其它平台的 SIG 在深度社区创建对应的 SIG，但也不反对创建这样的 SIG。当然，SIG 的创建要求相应的小组成果。若观察到小组并未产出有意义的小组成果，小组可能会在后续被归档。

5. Felixonmars/Han Gao：可协作编辑的会议纪要

Archlinux 以及 Debian 社区在开展线上会议甚至线下会议时，会采用类如 HackMD 或是 HedgeDoc 的平台进行协作编辑。包括入会时的签到，议题内容的记录、更新与补充均直接由参会人员直接自行编辑完成，会议结束后即可直接得到完整的会议纪要。

后续待调研相关流程。若没有问题，后续可进行决议是否要根据此方案进行实施。


以上即为此次例会所讨论的所有议题。若有遗漏或若需补充，或是进行相关的正式讨论，可直接回复此邮件。
