本次社区技术委员会例会已结束，本次会议共 9 人参与，另有两人因事未参与本次会议。以下是本次会议的纪要：

本次会议邀请 dde-kwin 维护人员 @justforlxz 参与了相关讨论，提出了目前所选 fork KWin 策略所相关的若干问题。
其中包括对上游代码的同步变得更加困难，以及实际目的所产生的差异接口较少，是否应当向 KWin 上游推进的问题。由此
引申了相关接口的维护方式的讨论（是否可以以插件形式维护等）以及 KF5 相关软件包依赖情况与 KF 软件包在 deepin
发行版的维护问题。

对于差异接口问题，我们认为应当视情况考虑向 KWin 上游推进必要的接口。对于软件包维护问题，我们暂时决定保持“谁
依赖，谁维护”的策略维护，由相关项目组与 SIG 梳理 KF 软件包的依赖情况，并酌情考虑建立 SIG 进行维护。

后续，我们展开了与之相关的讨论，包括当前 deepin 发行版的 Wayland 支持现状以及相关计划。目前由 wm 相关的人员
维护，后续 wm 相关也可能以 SIG 的形式进行活动的展开。

另外，目前观察到，现有的部分 SIG（例如维护 dpkg 等打包相关的软件包 deepin-pkg SIG，维护 GCC 的  
gcc-packaging SIG 等）没有在正常工作，我们讨论决定先与相关人员取得联系，然后再决定进行进一步的讨论。

本次也提出了是否参与 GSoC 的问题，但根据实际情况，我们已经错过了本年 GSoC 组织提交申请的提交 deadline。
（撰写纪要时补充：对于后续 GSoC 参与，则建议在年底即着手准备相关主题，然后准备递交，并建议适当调整代码之季的时间。
也可以考虑参与其他相关活动，可在 TC 相关群组展开讨论）

最后，本次由 @BLumia 提议邀请 @justforlxz 加入 TC。由于本次与会缺席人数较多，我们决定于会后在 TC 群中进行投票，
请各位 TC 成员留意群组消息。

以上即为此次例会所讨论的所有议题。若有遗漏或若需补充，或是进行相关的正式讨论，可直接回复此邮件。
