本次社区技术委员会例会已结束，本次会议共 16 人参与（含旁听），另有一人因事请假未参与本次会议。

本次例会中，存在一个邀请 @zccrs 加入 TC 成员的决议，由于会中有较多成员因临时事项暂时离开会议，因而未在会中进行决议。故我们决定在会后于 Matrix 频道中进行决议。请各位 TC 成员在相关频道中，根据提示进行决议。

另外，本次会议中提及了 loongarch 的支持的展开相关的议题，相关支持的进展若没有硬件设备支撑则很难进行推进。若阅读到此邮件的您有兴趣提供或引荐相关支持，可直接在此列表与我们取得联系，我们很乐意就此展开进一步的相关讨论。

本次例会实验性的采用 hedgedoc 进行协作编辑来得到会议纪要，下附的会议纪要由协作编辑的结果得来。完整内容如下[1]：

--------------------------------

2023/5 TC 例会
===

## 参会人员：

- justforlxz
- BLumia
- Revy
- 李武军
- toyland
- shiptux
- myml
- zccrs
- pitt
- zeno
- 王波
- Felix Yan
- 王亮

## 本次议题

### 关于deepin发行版版本发布流程公开化的讨论

revy: 期望有专门的 release sig 主导版本发布
zccrs: 前期进行信息公示，后续再组建 release sig

开个 issue 跟进关于信息公示的事项与内容，由 @zccrs 推进

### golang打包是否可以用vendor的方式

revy: 期望是不允许 vendor 形式
zeno/blumia/pitt: 认同不允许 vendor 形式的策略
myml: 提及目前 obs 构建有 vendor 的相关支持，需要确认目前是否有这样形式打包的软件包
zccrs: 需要提供一个面向开发者的 go 项目打包的指导方案

felix： 参考文档：
- https://people.debian.org/~stapelberg/2015/07/27/dh-make-golang.html
- https://go-team.pages.debian.net/packaging.html

结论：期望为不允许 vendor 形式进行 go 软件包的打包，在明确公布不允许 vendor 形式打包的要求（将其视为一种约束）前，需要 dde-sig 以及 @myml 进行 dde 以及商店程序相关的排查，最终也需要提供一个相关的参考指南。（由 TC 来提供，推进人员待定）

### loongarch 的合并问题

revy: 没有（硬件）设备支撑，相关的支持比较难推进
felix: 是否有调研过使用 qemu 进行相关的打包？需要 obs 维护人员调研接入 qemu-user/qemu-system 环境，及按规则（如对特定包、有特定依赖的包不允许 qemu-user 环境）调度不同编译机环境打不同包的可行性/可维护性
revy: 个人采购了两台设备，耗资 35k

结论：

需要有人与渠道以 deepin 社区的身份与龙芯官方取得联系，讨论如何推进相关的支持。

如果可以的话，考虑设备采购（需要经费支持，详情待定）

### 关于邀请 zccrs 加入 TC 的决议

由于部分 TC 成员因临时事项中途离会，故会后转到 Matrix 频道中进行决议。

决议时间：至 6/1 24:00 GMT+8

--------------------------------

注：

[1]: 对原文中，部分可能敏感的信息进行了剔除，在提供有昵称的情况下，人员名称均采仅保留了昵称。
