2023/9 TC 例会
===

## 参会人员：

- BLumia
- toyland
- revy
- shiptux
- justforlxz
- Zeno
- felixonmars
- zccrs
- hudeng-go
- lwj786
- pitt

直接在上面追加你的昵称或名字。同时写昵称与名字会优先使用昵称。

### 已请假人员：

(如果你请过假但参会了，记得删掉下面的名字)

- 本次无人员请假

## 本次议题

### zeno: 增加 commit message 约束

期望调整 commitlint，当 commit 类型为 fix 或 feat 时，必须提供 Issue 或 PMS
链接（对于社区人员，一律使用 Issue 链接）

- blumia: 对于琐碎的小 patch，是否考虑降低约束，略过 body 部分
- hudeng-go: 由 review 的人决定是否可以跳过 commitlint
- revy: 引入 sonar 检查代码复杂度

commitlint 检查后续由 @hudeng-go 维护

### felixonmars: 发布版本应当提供某个组件所包括的所有项目清单

期望提供某个组件（比如 DDE、DTK）所包含的所有组件的项目列表与对应的版本信息

- hudeng-go: 可以提供自动化生成
- blumia: dde 组件的发布考虑统一版本号，协助打包人员辨识版本发布以及组件版本对齐

### pitt: 腾讯会议施加限制，考虑寻找在线会议替代

已知替代：

- meet.jit.si （视频或语音，Arch 社区在用）
- bigbluebutton （视频或语音，KDE 社区在用）
- mumble （仅语音，包括 debian 在内的较多社区在用）

### revy: 各个架构相关的较大影响的调整应当如何决议

结论：走 rfc + 常规 TC 决议流程。
