2026/2 TC 例会
===

## 参会人员(应超过TC总人数的一半，当前总人数14)：
 
- justforlxz
- BLumia
- Shiptux
- yukari
- felixonmars
- golf66
- zeno
- UTsweetyfish

直接在上面追加你的昵称或名字。同时写昵称与名字会优先使用昵称。

### 已请假人员：

(如果你请过假但参会了，记得删掉下面的名字)

- Wang Quanxian
- zccrs
- ony
- Revy
- Avenger\_285714

## 例会遗留事项进度确认

### UTsweetyfish：libdmr 等多媒体涉及的依赖库的情况确认

上次例会结论：

当前尚未记录所缺失（需要补齐）的项目具体 tag，会在记录后补齐。

当前状态：

仍不确认缺失 tag 的具体清单/列表，暂时不继续跟进此事项。若有确定的 tag 列表后再推进。

### UTsweetyfish:  deepin 25.1 仓库冻结

上次例会结论：

目前暂时的情况是发布时间延迟到3月，会后会联系相关人员更新冻结时间表

当前状态：

3月中旬 发布25.1，（暂定）6月份发26。对外 planning 页面写了 25.1 的内容，后续内容年后更新到 planning 页面。
软冻结2.24-2.31  硬冻结 3.1-3.15

### Yukari: deepin 应用商店内的 deepin-box64 与仓库里的 box64? wps/微信？

上次例会结论：

联系 wine 一侧的人员了解目前（以及未来） deepin-box64 的维护计划。细节内容在会后讨论，会后记录结论即可。

当前状态：

wine 组目前不希望继续维护 deepin-box64，目前处于消极维护状态。不过此状态暂时不对现有事项推进构成影响，后续若有其他推进计划可另行讨论。

## 本次议题

### 确认deepin分发的ISO应具备的功能

请求以RFC的形式确定deepin分发的ISO应当具备哪些功能，期望给用户什么样的体验，deepin系统出现故障的时候是否支持使用媒体介质救援

BLumia: 提出（推进）人不在会，本次只讨论背景，会后或者下次例会再进行详细讨论
yukari: 希望明确live模式中哪些行为是期待用户去做的，哪些是明确不希望用户去做的
BLumia: 理解大致目的，但可能要确认到底有多细的粒度的说明？
zeno: 需要明确一下都存在哪些需要关注的点，以便协调安装器的PM来进行讨论和评估

### yukari: 闭源/开源转闭源/闭源转开源 应用打包

存在很多曾是开源应用的闭源应用，和曾是闭源应用的开源应用。目前问题：

1. 闭源应用 loong/riscv 架构无法打包

BLumia: 主要涉及的软件包？不过我们此处只能确保软件包进仓，不干涉闭源项目组件的开发（无论提供方是谁）。
yukari: 目前的关注点是 UOS AI，以及搜狗输入法
zeno: 这个项目的客户端部分应该会开源，非开源的组件会补齐到仓库

